【裁判字號】    98,上易,1113
【裁判日期】    980519
【裁判案由】    詐欺
【裁判全文】
臺灣高等法院刑事判決                98年度上易字第1113號
    上  訴  人
    即  被  告  甲○○
    選任辯護人  邱鎮北  律師
上列上訴人因詐欺案件，不服臺灣板橋地方法院97年度易字第
3007號，中華民國98年2月5日第一審判決（起訴案號：臺灣板橋
地方法院檢察署98年度偵字第4773號、第2313號）提起上訴，判
決如下：
    主      文
上訴駁回。
    理      由
壹、不服地方法院第一審判決上訴，須提出上訴書狀，並敘述具
    體理由，為上訴必備程式；所提書狀未敘述上訴理由，或僅
    曾以言詞陳述上訴理由，應於上訴期間屆滿後20日內補提理
    由書於原審法院。
    原審法院認逾期未補提上訴理由，應定期間先命補正；逾期
    未補正，為上訴不合法律上程式，應以裁定駁回。如已提出
    上訴理由，但所提非屬具體理由，則由第二審法院以上訴不
    合法律上程式，判決駁回。
    刑事訴訟法第350條、第362條與第367條明文規定。
貳、所謂具體理由，必是依據卷內既有訴訟資料或提出新事證，
    指摘或表明第一審判決有何採證認事、用法或量刑等足以影
    響判決本旨的不當或違法，而構成應予撤銷的具體事由。例
    如：依憑證據法則具體指出所採證據何以不具證據能力，或
    依憑卷證資料，明確指出所為證據證明力的判斷如何違背經
    驗、論理法則；如僅稱原判決認定事實錯誤、違背法令、量
    刑過重或輕縱，而未依上述意旨指出具體事由，或形式上雖
    已指出具體事由，但該事由縱使屬實，也不足以認為原判決
    有何不當或違法，例如：對不具有調查必要性的證據，法院
    未依聲請調查也未說明理由，或援用證據不當，但除去該證
    據仍應為同一事實認定，皆不屬於已具體敘明理由，以與第
    二審上訴制度旨在請求第二審法院撤銷、變更第一審不當或
    違法判決，實現個案救濟的立法目的相契合，並節制濫行上
    訴，最高法院97年台上字第892號判決參照。
參、上訴人即被告甲○○經原判決審酌「與人訂約，不知審慎將
    事，竟違背其任務，擅自侵吞告訴人公司應得款項，致告訴
    人公司受損害，參酌其犯罪動機、目的、手段及犯後雖部分
    賠償，但迄未與告訴人公司成立和解等一切情狀」就被告觸
    犯業務侵占罪，累犯，量處有期徒刑8 月。經核並無違法、
    失當。
肆、被告上訴意旨略以：「永旺公司依條碼判別交易金額應由招
    商的3公司中的哪一家取得，因此無所謂代誰保管金額的問
    題，3家公司在還未給付攤商應得款項前，也非替攤商保管
    貨款，且永旺公司對於被告熱賣點公司抽成18%，對其他2家
    招商公司僅抽成15%，被告以他2家公司條碼交予廣德祥公司
    貨品使用，僅是為賺取3%價差，被告既未持有貨款，自也無
    易持有為所有，此案純屬民事契約不履行責任，並無刑事侵
    占問題。」等語。
    經查：
一、廣德祥公司於民國96年11月份、12月份銷售商品，各使用原
    應由冠棋公司、進鑫公司招攬商家使用的條碼登帳，致永旺
    公司將廣德祥公司銷售款分別匯入冠棋、進鑫公司帳戶，經
    冠棋、進鑫公司以被告積欠債務為由，而各扣取新台幣（下
    同）50萬餘元、3 萬餘元，才將餘款交給被告。
    被告取得餘款後，擅自挪用以償還積欠於他人的債務等情，
    均經被告坦白認承（原審17-18） 。被告確實持有廣德祥公
    司貨款的事實，可以認定。
二、被告察覺永旺公司對於熱賣點公司招商銷售金額抽成比例較
    高，為賺取抽成比例差額利潤，而將上述條碼交付廣德祥公
    司銷售商品使用登帳，既出於被告刻意安排，被告主觀上顯
    有意圖為自己不法利益的犯意。
三、被告積欠廣德祥公司貨款，固有民事契約不履行的責任問題
    ，但並無解於被告意圖為自己不法利益，變易持有為所有的
    侵占犯意與犯行。
伍、被告上訴，形式上雖已敘明上訴理由，經審酌，不足以影響
    原判決的認定。
    綜上，被告上訴不合法。依刑事訴訟法第367條、372條，判
    決如主文。
中    華    民    國    98    年    5     月    19    日
                  刑事第六庭  審判長法  官  林堭儀
                                    法  官  吳淑惠
                                    法  官  郭豫珍
以上正本證明與原本無異。
不得上訴。
                                    書記官  胡勤義
中    華    民    國    98    年    5     月    19    日


司法院資訊處製作；財團法人民間司法改革基金會備份。
